# 可供出售金融资产后续计量问题

提问人：vive82 时间：2018-07-02 11:20:49
请教：A公司以 20 倍溢价投资B公司，占B公司10%的股权，未派驻董事，A公司以投资金额计入可供出售金融资产，成本法核算该公司准确吗？因为投资时是公允价值，但B公司非上市公司，市场无活跃报价，期末采用成本法合适吗？还是需要每年评估以公允价值核算？

回答人：chenyiwei
如果A公司是一般工商企业，对此类无活跃市场的金融资产投资期末暂时按成本计量，到被投资方上市或挂牌后转为公允价值计量，在目前的 2006 版金融工具准则下是可以接受的。但如果A公司本身是专业的私募投资基金，属于投资性主体的，则应利用其管理人的专业能力。在每期末对其进行估值，并按估值结果进行公允价值计量。